【裁判字號】    90,台上,5189
【裁判日期】    900823
【裁判案由】    違反槍砲彈藥刀械管制條例
【裁判全文】
最高法院刑事判決                                九十年度台上字第五一八九號
    上  訴  人  甲○○
右上訴人因違反槍砲彈藥刀械管制條例案件，不服台灣高等法院台中分院中華民國九
十年六月十九日第二審更審判決（九十年度上更(一)字第八○號，起訴案號：台灣台中
地方法院檢察署八十八年度偵字第四六○八號），提起上訴，本院判決如左：
    主  文
原判決撤銷，發回台灣高等法院台中分院。
    理  由
本件原判決認定上訴人甲○○於民國八十七年九月上旬某日，在台中市第一廣場內，
以新台幣一萬元之代價，購得均無殺傷力之仿WALTHER 廠半自動手槍製造之玩具手槍
一支、玩具子彈一顆及仿COLT廠半自動手槍製造之玩具手槍一支，旋基於製造手槍及
子彈之犯意，未經許可，在其台中縣大雅鄉○○路二五○巷二弄六號住處，以自備之
工具，同時將該仿WALTHER 廠製玩具手槍之塑膠槍管，更換金屬材質之槍管，改造成
具有殺傷力玩具手槍一支，並加裝火藥於該玩具子彈內，著手改造子彈，惟尚未達可
擊發而具殺傷力之程度。嗣於八十七年九月中旬某日，因恐為警查緝，將上開槍彈，
藏置在台中縣大里市○○○路○道出入口旁第二支橋墩支柱下，迄八十八年一月二十
六日十五時四十五分許，上訴人因另案在押，經警借提，於警方尚不知藏置地點時，
即自首，並帶同警方人員在該橋墩支柱下，查扣得上開具有殺傷力之仿WALTHER 廠製
之改造手槍一支（槍枝管制編號：0000000000）、不具殺傷力之改造玩具子彈一顆及
未經改造之仿COLT廠製玩具手槍一支（槍枝管制編號：0000000000）等情，因而撤銷
第一審判決，改判依想像競合關係從一重論處上訴人未經許可，製造可發射子彈，具
殺傷力之槍枝罪刑，固非無見。
惟查：(一)依卷內資料，上訴人於八十七年九月一日至同年九月十五日間，曾因案押
於台灣台中看守所（原審上訴字卷第七十二頁，按上訴人上訴本院時，主張係在該所
觀察勒戒，其前科資料表亦有執行觀察勒戒之記載，見同上卷第五十三頁），倘若屬
實，則其是否猶能於八十七年九月上旬某日至台中市第一廣場購買玩具槍、彈，並予
改造後，再於同月中旬某日，持至台中縣大里市○○○路○道出入口旁，藏置於第二
支橋墩支柱下，即非全無可疑，實情究何？原審未進一步予以究明。(二)「證人有數人
者，應分別訊問之，其未經訊問者，不得在場」，為刑事訴訟法第一百八十四條第一
項所明定。本件上訴人一再主張扣案槍、彈，非伊所有，亦非伊所改造，乃黃金城持
至前開起獲地點交給警察拍照後，警察再借提伊至上揭地點，佯以查獲，係黃金城與
警察串通陷害伊云云，請求訊問證人黃金城及張忠益。而依上訴人之上開主張，張忠
益之證言，與上訴人及黃金城即均有相當之利害關係，為求張忠益之坦然據實陳述，
使其證言臻於正確，自應予隔離訊問，乃原審竟一併傳喚張、黃二人到庭，且於訊問
張忠益時，復令未經訊問之黃金城在場聆聽（原審更(一)卷第四十六頁至第五十頁），
其調查證據之程序，亦有未當，應認仍有發回更審之原因。
據上論結，應依刑事訴訟法第三百九十七條、第四百零一條，判決如主文。
中      華      民      國     九十     年      八      月    二十三    日
                              最高法院刑事第二庭
                                  審判長法官  莊  來  成
                                        法官  謝  俊  雄
                                        法官  蘇  振  堂
                                        法官  邵  燕  玲
                                        法官  張  清  埤
      右正本證明與原本無異
                                              書  記  官
中      華      民      國     九十     年      八      月    二十八    日


司法院資訊處製作；財團法人民間司法改革基金會備份。
